臺灣高雄地方法院刑事判決　　　　　　100年度簡上字第348號
上訴人　即
被　　　告　王瑞利
上列上訴人因竊盜案件，不服本院中華民國100 年5 月26日100
年度簡字第2319號第一審刑事簡易判決（聲請簡易判決處刑案號
：100 年度偵字第7836號），提起上訴，本院管轄之第二審合議
庭判決如下：
    主  文
上訴駁回。
    事  實
一、(一)王瑞利前因：1.施用毒品案件，經本院於民國97年8 月25
      日以97年度審訴字第2084號判處有期徒刑1 年確定；2.施
      用毒品案件，經本院於97年7 月28日以97年度審訴字第26
      25號判處有期徒刑8 月確定；3.施用毒品案件，經本院於
      98年2 月2 日以97年度審訴字第5419號判處有期徒刑10月
      確定，前揭1.、2.部分經定應執行之刑有期徒刑1 年6 月
      確定，與3.部分接續執行，於99年10月7 日縮短刑期假釋
      出監付保護管束，嗣於99年12月23日保護管束期滿假釋未
      經撤銷而視為已執行完畢。
    (二)詎仍不知悔改，竟意圖為自己不法之所有，基於竊盜之犯
      意，於100 年2 月25日下午3 時30分，侵入無人居住之高
      雄市○○區○○路東豐巷50號盛忠有限公司（下稱盛忠公
      司）之工廠內（侵入建築物部分未據告訴），徒手竊取該
      工廠2 樓之鋁門窗鋁條1 公斤（價值約新臺幣100 元）得
      手。嗣因該處有設定保全，保全人員曾聖傑發現警報器響
      ，至上址工廠查看而報警查獲。
二、案經高雄市政府警察局仁武分局報告臺灣高雄地方法院檢察
    署檢察官偵查後聲請簡易判決處刑。
    理  由
甲、程序部分：
一、按被告以外之人於審判外之言詞或書面陳述，除法律有規定
    者外，不得作為證據。又被告以外之人於審判外之陳述，雖
    不符前4 條之規定，而經當事人於審判程序同意作為證據，
    法院審酌該言詞陳述或書面陳述作成時之情況，認為適當者
    ，亦得為證據，刑事訴訟法第159 條第1 項、第159 條之5
    第1 項定有明文。
二、查曾聖傑之警詢筆錄，為被告王瑞利以外之人於審判外之言
    詞及書面陳述，惟被告及檢察官於本院審理時同意作為證據
    ，本院揆諸前開法條規定，並審酌曾聖傑係中興保全公司之
    保全員，其就發覺被告行竊之過程為陳述，內容並無誇大之
    情等作成時之情況，認為適當，自得作為證據，合先敘明。
乙、實體部分：
一、訊據被告固坦承至上址盛忠公司工廠拿鋁門窗鋁條遭查獲之
    事實，惟矢口否認有何竊盜犯行，辯稱：其當日剛好路過，
    認為該處已經廢棄，才進去撿了鋁製門框要去賣，並不知道
    該門框是他人之物云云。經查：
    (一)被告於100 年2 月25日下午3 時30分，以不詳方式進入高
      雄市○○區○○路東豐巷50號盛忠有限公司之工廠內，因
      觸動保全系統，保全人員曾聖傑至上址工廠查看時，見到
      被告手上拿著鋁門窗鋁條1 公斤，旋報警扣得上開鋁門窗
      鋁條之事實，業據曾聖傑於警詢及本院審理時具結證述（
      警卷第4 至5 頁、本院卷第53至55頁）明確，並有現場查
      獲照片4 張、監視器翻拍照片4 張（警卷第15至16頁）、
      高雄市政府警察局仁武分局扣押筆錄及扣押物品目錄表1
      份（警卷第6 至10頁）、領據1 份（警卷第14頁），復為
      被告所不否認（警卷第1 至2 頁、偵卷第23頁、本院卷第
      29至30頁），堪以認定。
    (二)被告雖辯稱因該工廠已經廢棄，不知道上開鋁門窗為他人
      所有云云。然查：
      1.就盛忠公司工廠之現況，曾聖傑於本院審理時具結證稱
        ：該廠房在100 年2 月25日時應該算是廢棄的空廠房，
        但是有保全，上2 樓的門也有用小鎖鉤住上鎖，廠房的
        門窗及其他保全設備都是完好的（本院卷第54頁背面至
        第55頁）等語，與卷附現場照片4 紙（警卷第15頁）所
        示該工廠窗戶設有欄杆，且門上以鎖頭鎖住等情相符。
        此外，依卷附監視器照片（警卷第16頁），可知該處設
        有不只1 支之監視器，其中1 支設在建築物內對著樓梯
        ，且均在運作攝錄之中。是該工廠當時雖未使用，但設
        有保全設備維護安全，復有門鎖防止外人隨意進入，及
        監視器監看該處情況，顯見該工廠負責人就該工廠及其
        內之物仍具所有之意，且尚在其占有之中。況且，縱使
        是廢棄的工廠，僅該工廠目前未使用，其內之物仍屬工
        廠負責人所有，並非必然已拋棄所有權而成為無主物。
        更何況鋁門窗鋁條均得以變賣價錢，並非無價值之物，
        依一般人之智識，當認為係他人所有無疑。
      2.又被告雖於本院審理時供稱鋁條是在1 樓撿的，不是在
        2 樓（本院卷第57頁背面）云云。然曾聖傑於本院審理
        時明確證稱：其一開始看到被告在2 樓，等被告下1 樓
        時發現手上有鋁門窗（本院卷第54頁），再觀諸現場監
        視錄影畫面（警卷第16頁），亦可見被告確實有上樓梯
        之行動，被告於100 年2 月25日警詢時也供稱：係自行
        爬入工廠行竊2 樓鋁門窗，沒有破壞鎖（警卷第2 頁）
        等語。可見被告應係在2 樓竊取鋁門窗，而被告既然爬
        樓梯到2 樓，自然會看到2 樓上鎖的門，也會看到該處
        設有監視器，即得據以知悉該處之物並非無人所有，竟
        仍下手取走鋁門窗鋁條，因而觸動保全系統，當屬竊盜
        無疑。
    (三)綜上所述，本案事證明確，被告竊盜之犯行堪以認定，應
      依法論科。
二、論罪科刑之理由：
    (一)核被告所為，係犯刑法第320 條第1 項竊盜罪。
    (二)其前因：1.施用毒品案件，經本院於97年8 月25日以97年
      度審訴字第2084號判處有期徒刑1 年確定；2.施用毒品案
      件，經本院於97年7 月28日以97年度審訴字第2625號判處
      有期徒刑8 月確定；3.施用毒品案件，經本院於98年2 月
      2 日以97年度審訴字第5419號判處有期徒刑10月確定，前
      揭1.、2.部分經定應執行之刑有期徒刑1 年6 月確定，與
      3.部分接續執行，於99年10月7 日縮短刑期假釋出監付保
      護管束，嗣於99年12月23日保護管束期滿假釋未經撤銷而
      視為已執行完畢，有臺灣高等法院被告前案紀錄表1 份附
      卷可憑，其於前開徒刑執行完畢後5 年內，故意犯本件有
      期徒刑以上之罪，為累犯，應依法加重其刑。
    (三)原審以被告犯行明確，適用刑事訴訟法第449 條第1 項前
      段、第3 項、第454 條第2 項，刑法第320 條第1 項、第
      47條第1 項、第41條第1 項前段、刑法施行法第1 條之1
      第1 項、第2 項前段等規定，量處被告有期徒刑4 月，如
      易科罰金，均以新臺幣1,000 元折算1 日，經核其認事用
      法均無違誤，並已衡量被告犯罪情節，與其先前多次竊盜
      及加重竊盜之刑事前案紀錄，及被告所竊物品價值尚非過
      鉅、被告智識程度等各情，其量刑亦屬妥適。是被告以不
      知該鋁門窗鋁條為他人所有之物，否認犯行為由提起上訴
      ，惟其所涉竊盜犯行明確業已論述理由如前，是其上訴難
      認有理由，應予以駁回。
三、據上論斷，應依刑事訴訟法第455 條之1 第1 項、第3 項、
    第368 條，判決如主文。
本案經檢察官周天畏到庭執行職務。
中    華    民    國   100    年    10    月    20    日
                  刑事第十二庭  審判長法  官  黃建榮
                                      法  官  陳川傑
                                      法  官  李貞瑩
以上正本證明與原本無異。
不得上訴。
中    華    民    國   100    年    10    月    20    日
                                      書記官  黃翔彬